臺灣臺中地方法院行政訴訟判決
110年度交字第128號
原      告  李鎮坤  

被      告  臺中市交通事件裁決處
                      設臺中市○○區○○○路00號
代  表  人  黃士哲    住同上
訴訟代理人  黃曉妍律師
上列當事人間交通裁決事件，原告不服被告民國110年4月9日中
市裁字第68-GU0000000號裁決書，提起行政訴訟，本院判決如下
：
    主  文
原告之訴駁回。
訴訟費用新臺幣參佰元由原告負擔。
    事實及理由
一、程序事項：按行政訴訟法第237條之7規定，交通裁決事件之
    裁判，得不經言詞辯論為之。本件屬交通裁決事件，依兩造
    所述各節及卷內資料其事證已臻明確，本院認無經言詞辯論
    之必要，爰不經言詞辯論而為判決。
二、事實概要：
　　原告於民國110年1月12日14時30分許駕駛號牌KZJ-693號普
    通重型機車（下稱系爭車輛），行經臺中市西區臺灣大道二
    段311巷與英才路470巷口，因「不按遵行方向行駛」之違規
    行為，經臺中市政府警察局第一分局（下稱舉發機關）員警
    認定原告違反道路交通管理處罰條例第45條第1項第1款之規
    定，當場對原告掣開第GU0000000號舉發違反道路交通管理
    事件通知單。被告續於110年4月9日以中市裁字第68-GU0000
    000號裁決書（下稱原處分），依道路交通管理處罰條例第4
    5條第1項第1款、第63條第1項第1款及「違反道路交通管理
    事件統一裁罰基準表」之規定，裁處原告罰鍰新臺幣（下同
    ）900元並記違規點數1點。原告不服，提起本件行政訴訟。
三、原告主張略以：
　　原告當時因該處標誌設置不當且標線設置不充分完整，亦即
    標誌高度4公尺20公分與規定不符，且設置於路口左側，與
    規定置於右側不符，且311巷與311巷1弄口之處並無箭頭標
    線致KZJ-693誤入311巷單行道。原告經向市議員反應，該路
    口之標語應改善，交通局於3月24日派員施工改善，被告所
    為之處分顯有錯誤等語。並聲明：原處分撤銷。
四、被告答辯略以：
　　臺中市西區臺灣大道二段311巷1弄往西北方向與臺灣大道二
    段311巷往北方向單行道路口左側電線桿處已設置「禁止左
    轉」標誌，路面亦已設置右彎指向線，標誌標線清楚未遭遮
    蔽。原告騎乘機車行經上開地點，並無不能注意之情事，確
    有於上揭時地不遵守標線標誌指示逆向行駛之事實，認違規
    事證明確等語。並聲明：原告之訴駁回。
五、本院之判斷：
(一)按「汽車駕駛人，爭道行駛有下列情形之一者，處新臺幣6
    百元以上1千8百元以下罰鍰：一、不按遵行之方向行駛。」
    、「汽車駕駛人有下列各款所列條款之一者，除依原條款處
    罰鍰外，並予記點：一、有……第45條、……情形之一者，各記
    違規點數1點。」道路交通管理處罰條例第45條第1項第1款
    及第63條第1項第1款分別定有明文。又依違反道路交通管理
    事件統一裁罰基準表之規定，不按遵行之方向行駛，期限內
    繳納罰鍰或到案聽候裁決者，統一裁罰基準為900元。
(二)經查，按舉發機關110年2月9日中市警一分交字第110000610
    7號、110年5月4日中市警一分交字第1100017838號函復說明
    及員警職務報告略以：「本案係員警審核違規事實攔停舉發
    ，本案民眾對於違規事實並無疑義，惟稱標誌設計不當致使
    其違規，經檢視現場標誌標線認屬清晰，本案違規事證明確
    ，舉發無誤」、「本案係員警審核違規事實後攔停舉發，嗣
    經檢視員警職務報告及執勤密錄器截圖等相關證據，認事證
    明確，舉發無誤」及「警員於14-16時執行勤務中，於上述
    時、地目視KZJ-693號普重機單於單行道不按遵行方向行駛(
    違規駕駛人於臺灣大道二段311巷與臺灣大道二段311巷1弄
    口左轉臺灣大道二段311巷與英才路470巷口右轉往館前路方
    向行駛)，經警員攔停於英才路470巷與館前路口後，依據違
    反『道交條例』第45條第1項第1款，予以舉發」等語，以及員
    警密錄器擷圖（見本院卷第69、81-89頁）可知，原告騎乘
    系爭車輛沿臺中市臺灣大道二段311巷1弄往西北方向，不按
    遵行方向行駛，即直接左轉臺灣大道二段311巷單行道逆向
    行駛，適逢員警當場目睹，遂上前攔查原告，並當場掣單舉
    發等情。
(三)再查，觀諸卷附違規地點GOOGLE地圖（見本院卷第55頁），
    臺中市西區臺灣大道二段311巷1弄往西北方向與臺灣大道二
    段311巷往北方向單行道路口左側電線桿處已設置「禁止左
    轉」標誌，路面已設置右彎指向線，標誌、標線清楚未遭遮
    蔽，足令一般行經該路口之駕駛人清楚辨識此等標誌之設置
    ，而原告騎乘系爭車輛行竟未遵守該路口標線、標誌之劃設
    指示，直接左轉並且逆向駛入臺灣大道二段311巷之單行道
    ，已符合道路交通管理處罰條例第45條第1項第1款規定「不
    按遵行之方向行駛」之情形。至於原告主張標誌設置不當、
    不充分完整云云，經臺中市政府交通局110年2月20日中市交
    工字第1100008275號函復說明略以：「經查旨揭處『禁止左
    轉』標誌，因考量地形限制係附掛道路左側路燈桿上，非豎
    立式獨立桿標誌，設置位於路口明顯處，可供車輛駕駛人明
    確辨識，另路面亦繪設右彎指向線，經檢討該處標誌標線設
    置尚符合相關規定」等語（見本院卷第75頁），即知本件因
    違規路口地形限制，而將標誌附掛於左側路燈桿，非為豎立
    式獨立桿標誌，係屬於道路標誌標線號誌設置規則第16條第
    1項「特殊情形」之設置方式，故不受道路標誌標線號誌設
    置規則第18條第2項所規定之高度限制。是原告所執上開主
    張，係屬對於法規適用有所誤認之情形，並非可採。此外，
    原告縱認該處違規路段之行車號誌設置不當，在該處之標誌
    、標線依法定程序變更前，原告仍應有遵守之義務非能以此
    拒絕遵守，或逕認裁罰違法。
六、綜上所述，原告違規事證明確，被告依法所為原處分並無違
    誤，原告訴請撤銷，為無理由，應予駁回。本件事證已臻明
    確，兩造其餘主張及陳述，經核於判決結果不生影響，爰不
    逐一論列，附此敘明。
七、本件第一審裁判費為300元，應由原告負擔，爰確定第一審
    訴訟費用額如主文第2項所示。
據上論結，本件原告之訴為無理由，依行政訴訟法第237條之7、
第98條第1項前段、第237條之8第1項，判決如主文。
中　　華　　民　　國　 110　　年　　10 　月　　 6　　日
　　　　　　　　　行政訴訟庭　法　官   吳俊螢
上為正本係照原本作成。
如不服本判決，應於送達後20日內，向本院提出上訴狀，其未表
明上訴理由者，應於提出上訴後20日內向本院補提理由書（均須
按他造人數附繕本）。上訴理由應表明關於原判決所違背之法令
及其具體內容，或依訴訟資料可認為原判決有違背法令之具體事
實。
中　　華　　民　　國　  110　　年　　10　　月　　7　　日
　　　　　　　　　　　　　　　 書記官　  簡芳敏